【裁判字號】    98,簡上,45
【裁判日期】    980709
【裁判案由】    給付貨款
【裁判全文】
臺灣士林地方法院民事判決              98年度簡上字第45號
上  訴  人  易連科技股份有限公司
法定代理人  丙○○
訴訟代理人  張立業律師
複  代理人  林輝豪律師
被  上訴人  統振股份有限公司
法定代理人  乙○○
訴訟代理人  甲○○
上列當事人間給付貨款事件，上訴人對於中華民國98年2 月6 日
本院內湖簡易庭97年度湖簡字第2487號第一審判決提起上訴，本
院於98年6 月18日言詞辯論終結，判決如下：
    主      文
上訴駁回。
第二審訴訟費用新臺幣貳仟肆佰玖拾元由上訴人負擔。
    事實及理由
一、第二審訴之變更或追加，非經他造同意，不得為之。但請求
    之基礎事實同一者，不在此限，民事訴訟法第255條第1項第
    2 款、第446 條第1 項，定有明文。查被上訴人追加不當得
    利之請求權基礎，核其所為係就同一基礎事實，追加請求權
    基礎，依前開規定，自應准許。
二、被上訴人起訴主張：上訴人於民國95年8 月間，由上訴人之
    產品經理（Product Manager ，簡稱PM）宋益年JohnnySung
    向被上訴人訂製型號GS0004鋰電池（Battery PackLI-ION）
    ，因該型號鋰電池係上訴人指定之特殊規格，被上訴人若欲
    承製，則須新開模具，上訴人對此知之甚詳。其後，上訴人
    採購人員洪智群（英文名字Tony Hung） 與被上訴人業務員
    楊正勳（英文名字Jason Yang）以電子郵件方式商量確認商
    品規格與報價，最後之議定為：取消原訂之「金磚」規格，
    GS00 04 鋰電池單價為美金3.86元，模具費用新臺幣（下同
    ）15萬元，模具費付款方式為「模具完成後支付」，付款條
    件「月結60天」。嗣被上訴人開模（下稱系爭電池模具）成
    功，上訴人職員林彥伶（英文名字Fiona Lin） 於95年9 月
    20即向被上訴人訂購200 組GS0004鋰電池樣品，經被上訴人
    交貨、上訴人檢核無誤後，於95年9 月25日至96年1 月5 日
    間，上訴人又陸續向被上訴人合計訂購3 萬3200個GS0004鋰
    電池，被上訴人並已交付完畢。詎96年4 月9 日，被上訴人
    開立發票向上訴人請求系爭電池模具費15萬7500元（含營業
    稅），上訴人卻拒絕給付。再者，依兩造之承辦人員即證人
    楊政勳於原審證述價格重傳改成15萬元，洪智群就沒有再回
    傳，之後我打電話給他口頭確認有無問題，他說無問題，即
    開始生產等語，而證人洪智群亦證述最後模具價格以採購而
    言，應該是有確定等語，足見兩造就此模具之價格意思表示
    已合致。又縱認兩造就系爭電池模具之價格意思表示未合致
    ，契約未成立，則上訴人受有使用前開電池模具之利益，並
    無法律上原因，亦應依不當得利，返還所受之利益。爰依承
    攬契約或不當得利之法律關係提起本件訴訟，訴請上訴人應
    給付被上訴人15萬7,500 元，及自支付命令送達上訴人之翌
    日起至清償日止，按年利率5%計算之利息等情。
三、上訴人則以：按當事人互相意思表示一致者，無論其為明示
    或默示，契約即為成立；當事人對於必要之點，意思一致，
    而對於非必要之點，未經表示意思者，推定其契約為成立；
    又稱承攬者，謂當事人約定，一方為他方完成一定之工作，
    他方俟工作完成，給付報酬之契約，民法第153條、490條定
    有明文。是以，在承攬契約中，完成工作與報酬係承攬契約
    之必要之點，而本件兩造間就GS0004鋰電池模具，並無意思
    表示合致，此觀被上訴人業務楊政勳與上訴人採購經理洪智
    群往來的電子郵件即可知，在2006年8 月23日之後，被上訴
    人又於同年9 月6 日就系爭模具另行提出新的報價，此一新
    報價，卻未見上訴人為任何承諾之表示。足見上訴人並不同
    意被上訴人於同年9 月6 日之報價。承上，兩造既係於系爭
    模具之報酬此一必要之點，意思表示並無一致，故系爭模具
    之契約並不成立等語。
四、原審就被上訴人之請求，為被上訴人全部勝訴之判決，上訴
    人不服提起上訴，並聲明：(一)原判決廢棄。(二)被上訴人在第
    一審之訴駁回。被上訴人則聲明求為判決：上訴駁回。
五、兩造不爭執之事實：
(一)、上訴人於95年9 月20日，同年9 月29日、10月12日分別向被
    上訴人採購電池樣品200 個，成品1 萬5000個、1 萬8000個
    ，被上訴人已依約交貨，上訴人亦已交付價金。
(二)、原證一 (兩造往來電子郵件及8/21/2006 報價單)、 二 (被
    上訴人2006年9 月6 日發送之電子郵件及所附上報價日期9/
    5/2006報價單等影本)， 原證四至十二 (請款發票、電子郵
    件、產品圖樣、上訴人95年9 月20日訂購單、請款單、收款
    紀錄、上訴人95年9 月29日訂購單、外銷出貨憑證、匯入匯
    款交易憑證等影本)所 示文件為真正。
(三)、上訴人公司本件電池採購的專案經理為宋益年，負責採購的
    副理為洪智群及業務林彥伶。
六、本件經本院依民事訴訟法第270 條之1 第1 項第3 款之規定
    ，整理並協議簡化爭點如下：
    兩造間有無承製系爭電池的模具之承攬契約存在？
七、本院得心證之理由：
(一)、系爭生產電池之模具上訴人須另外付費訂製一事，業據證人
    即上訴人公司參與系爭電池開發生產之前專案經理宋益年、
    採購副理洪智群於原審審理時證述明確 (原審卷第100 頁、
    102 頁)， 核與被上訴人公司業務即證人楊政勳與前開證人
    洪智群間就系爭採購案往來之電子郵件之內容相符，堪可採
    信。又系爭電池模具被上訴人原係報價13萬5000元，並經上
    訴人採購副理同意，嗣經被上訴人查覺報價錯誤，經雙方議
    價後改為15萬，雖其傳真之報價單，上訴人之採購副理即證
    人洪智群並未回傳，惟其曾以電話口頭向證人洪智群確認價
    格，其回答沒有問題等情，業據證人即被上訴人員工負責接
    洽系爭採購案之承辦人楊政勳證述明確，復有前開雙方往來
    電子郵件在卷可憑。又證人洪智群於原審審理時，亦證述本
    件以採購而言，最後模具之價格應已確定，但金額多少已忘
    了等情 (原審卷第102 頁)， 核與證人楊政勳證述情節大致
    相仿，足見證人楊政勳所述應非虛妄，應予採信。再參酌證
    人即被上訴人公司承辦人員楊政勳與上訴人公司採購副理洪
    智群間往來之電子郵件可知，上訴人原訂製之電池係含金磚
    ，證人楊政勳報價為每個美金4 元，嗣上訴人取消金磚設計
    ，證人楊政勳報價則改為每個美金3.86元，然此報價單除記
    載有電池之報價外，尚有模具之報價15萬元，此有前開電子
    郵件在卷可參，嗣上訴人確曾向被上訴人以每個電池3.86美
    金，訂購以該電池模具開模製造之系爭電池合計達3 萬3200
    個，此亦有被上訴人提出之上訴人訂購單在卷可憑。準此，
    本件採購案之電池模具須另外付費承製，及證人即被上訴人
    本件承辦人員楊政勳與證人即上訴人採購副理洪智群確已就
    系爭電池模具之價格為最後之確認，業如前述。參以，上訴
    人確曾依含有電池模具15萬元報價之電池報價單 (每個3.86
    美金)之 價格訂製合計達3 萬3200個電池，足認上訴人與被
    上訴人應已就承製電池模具之價格達成合致。是以，兩造既
    就承製電池模具之意思表示合致，被上訴人亦已依約製作模
    具，產製上訴人訂購之電池，則被上訴人請求上訴人給付15
    萬7500元及自支付命令送達上訴人之翌日起至清償日止，按
    週年利率5%計算之利息，即屬有據。
八、從而，被上訴人依承攬之法律關係，請求上訴人給付承製電
    池模具之價金15萬7500元及自支付命令送達上訴人之翌日起
    至清償日止，按週年利率5%計算之利息，為有理由，應予准
    許，原審判決上訴人應給付上訴人前述之金額及利息，其認
    事用法並無違誤。上訴意旨猶指摘原判決不當，求予廢棄改
    判，為無理由，應予駁回。至兩造其餘攻擊防禦方法，經核
    與本判決之結果不生影響，爰不一一論述，並確定上訴費用
    金額之負擔，如主文第二項所示。
九、據上論結，本件上訴為無理由，依民事訴訟法第436 條之1
    第3 項、第449 條第1 項、第78條、第87條第1 項，判決如
    主文。
中    華    民    國    98    年    7     月    9     日
                  民事第一庭  審判長法  官  黃小瑩
                                    法  官  絲鈺雲
                                    法  官  劉逸成
以上正本證明與原本無異。
本件判決不得上訴。
中    華    民    國    98    年    7     月    16    日
                                    書記官  李宜蓁


司法院資訊處製作；財團法人民間司法改革基金會備份。
